臺灣桃園地方法院刑事判決
                                 109年度審易字第2109號
110年度審訴字第46號
公  訴  人  臺灣桃園地方檢察署檢察官
被      告  呂昇鴻

                    籍設臺北市○○區○○○路0段000號0樓（臺北○○○○○○○○○）

選任辯護人  趙佑全律師（法扶律師）
            黃俊六律師（法扶律師）
上列被告因詐欺案件，經檢察官提起公訴（109年度偵字第20715
號、第24038號），暨追加起訴（109年度偵字第29070號、第369
21號），經本院合併審理，被告於準備程序中就被訴事實為有罪
之陳述，經告知簡式審判程序之旨，並聽取公訴人、被告之意見
後，由本院合議庭裁定由受命法官獨任進行簡式審判程序，判決
如下：
    主  文
呂昇鴻犯如附表一、二、三所示之罪，均累犯，各宣告如附表一
、二、三「主文」欄所示之刑；應執行有期徒刑參年拾月。
    事實及理由
一、呂昇鴻與許惠玲、莊沛珊加入真實姓名不詳、於通訊軟體微
    信暱稱「小噴噴」、「豬油仔」、「長草顏團子」、「巴斯
    光年」、「皮卡丘」及「賤兔」等成年人3人以上共同實施
    詐術之集團，呂昇鴻擔任提領詐騙款項，俗稱「車手」之工
    作；許惠玲則負責把風及於上開詐欺集團成員置於特定地點
    之裝有人頭帳戶提款卡之包裹轉交呂昇鴻，莊沛珊則負責收
    取車手領取款項上繳詐欺集團之工作。
  ㈠上開詐欺集團成年成員與呂昇鴻、許惠玲、莊沛珊基於三人
    以上共為詐欺取財，暨藉由人頭金融帳戶收受詐得之贓款再
    經提現以製造金流斷點，俾循此掩飾詐欺所得真正去向之洗
    錢犯意聯絡，先由詐欺集團成年成員取得高采萱（所涉幫助
    詐欺取財部分，另經本院109年度審原金訴字第30號判決處
    拘役50日）所申設之上海商業銀行帳號000-00000000000000
    號帳戶、台新國際商業銀行帳號000-00000000000000號帳戶
    、中國信託商業銀行帳號000-000000000000號帳戶存摺及提
    款卡。再於附表一所示之時間，由該集團某不詳成員以附表
    一所示「施用詐欺」欄所述詐騙方式，騙取如附表一所示之
    告訴人等匯款金額至如附表一所示之匯入帳戶欄所示之所有
    高采萱帳戶內。嗣於109年5月17日上午11時54分許，由呂昇
    鴻駕駛許惠玲所有車牌號碼00-0000號自用小客車並搭載許
    惠玲，依詐騙集團成員指示，共同前往桃園市○○區○○○路0段
    0號臺灣高鐵桃園站前，由許惠玲下車進入高鐵站內之置物
    櫃，領取詐騙集團成員從高采萱獲得之存款簿、提款卡之包
    裹交付予呂昇鴻，復由呂昇鴻取得該包裹後，依詐騙集團成
    員指示提領附表一所示之人匯入之款項後，交與莊沛珊，再
    由莊沛珊依指示將贓款放在指定地點，該詐欺集團則另行不
    詳成員前往收收（莊沛珊此部分之犯行經由臺灣新北地方法
    院以110年度審訴字第472號判決有罪）。
  ㈡上開詐欺集團成年成員與呂昇鴻、許惠玲、莊沛珊基於三人
    以上共為詐欺取財，暨藉由人頭金融帳戶收受詐得之贓款再
    經提現以製造金流斷點，俾循此掩飾詐欺所得真正去向之洗
    錢犯意聯絡，先由詐欺集團成員取得陳重予（原名：陳言睿
    ，所涉幫助詐欺取財部分，另經臺灣臺北地方法院110年度
    審簡字第481號判決判處有期徒刑6月，緩刑3年）所申設之
    聯邦商業銀行帳號000-00000000000 號帳戶存摺及提款卡，
    再於附表二所示之時間，由該集團某不詳成員以附表二所示
    「施用詐欺」欄所述詐騙方式，騙取如附表二所示之告訴人
    等匯款金額至如附表二所示之匯入帳戶欄所示之陳言睿所有
    上開帳戶內，旋由呂昇鴻依詐騙集團成員指示提領附表二所
    示之人匯入之款項，而許惠玲則在旁把風。隨後呂昇鴻將上
    開提領之贓款交付給莊沛珊，再由莊沛珊依詐騙集團成員指
    示將該贓款放在指定之某公共廁所內方式以上交給詐騙集團
    上層人員。
  ㈢上開詐欺集團成年成員與呂昇鴻、許惠玲、莊沛珊基於三人
    以上共為詐欺取財，暨藉由人頭金融帳戶收受詐得之贓款再
    經提現以製造金流斷點，俾循此掩飾詐欺所得真正去向之洗
    錢犯意聯絡，先由詐欺集團成員取得取得陳言睿所申設之永
    豐商業銀行帳號000-00000000000000號帳戶、兆豐國際商業
    銀行帳號000-00000000000號帳戶、台新國際商業銀行帳號0
    00-00000000000000號帳戶；程青葦所申設之中華郵政股份
    有限公司帳號000-0000000000000000號帳戶、合作金庫商業
    銀帳號000-0000000000000號帳戶；蕭宇皓所申設之台灣銀
    行帳號000-000000000000號帳戶之存摺、提款卡，再由該集
    團某不詳成年成員以附表三「施用詐術」欄所述方式，詐騙
    如附表三所示之張奕蓉、陳沛如、蔡宜霖、劉雪貞、魏肇廷
    、謝秉荃、吳旭峯、馮敏琪、姚永明，使渠等陷於錯誤，因
    而依該集團成員之指示，匯款如附表三所示之匯入帳戶欄所
    示之帳戶內，該集團成員知悉張奕蓉等人匯款後，旋通知呂
    昇鴻，由呂昇鴻於附表三之提領時、地及金額欄位所示之時
    間、地點，提領如附表三所示之款項，許惠玲在旁把風，呂
    昇鴻提領完畢後，則將上開提領之贓款交付與許惠玲或莊沛
    珊，再由莊沛珊上交與詐騙集團上層人員。
　  嗣經附表一、二、三所示之人發覺有異報警處理，經警循線
    查悉上情。
二、案經吳詩慧、朱哲良、賴建志、李燦榮、王雅琴、柯泰有、
    張奕蓉、陳沛如、蔡宜霖、劉雪貞、魏肇廷、謝秉荃、吳旭
    峯、馮敏琪、姚永明分別訴由桃園市政府警察局桃園分局、
    中壢分局移送臺灣桃園地方檢察署檢察官偵查起訴。
三、證據：
  (一)被告呂昇鴻於警詢、本院準備程序及審理中之自白。
  (二)共犯許惠玲於偵查及本院準備程序時之陳述。
  (三)共犯莊沛珊於偵查及本院準備程序及審理時之陳述。
  (四)告訴人吳詩慧、朱哲良、賴建志、李燦榮、王雅琴、柯泰
      有、張奕蓉、陳沛如、蔡宜霖、劉雪貞、魏肇廷、謝秉荃
      、吳旭峯、馮敏琪、姚永明警詢時之陳述。
  (五)告訴人吳詩慧提出之存摺影本及匯款記錄、告訴人賴建志
      、李燦榮、王雅琴提供之匯款記錄、高采萱提供之通訊軟
      體LINE對話記錄及其存摺提款卡照片、被告許惠玲領取包
      裹之監視器翻拍照片、提領之監視器翻拍照片、提領一覽
      表、中國信託商業銀行股份有限公司110年2月3日中信銀
      字第110224839027759號函附高采萱之帳戶交易明細表、
      台新國際商業銀行110年2月5日台新作文字第11002272號
      函附高采萱之帳戶交易明細表、聯邦商業銀行110年11月1
      7日聯業管（集）字第11010361464號號函附陳言睿之帳戶
      交易明細表、監視錄影畫面翻拍照片、提領時地一覽表、
      永豐銀行客戶基本資料暨往來明細、兆豐國際商業銀行客
      戶基本資料表暨客戶存款往來交易明細表、客戶電子銀行
      自行/被代理行交易查詢、台新銀行交易明細、合作金庫
      銀行歷史交易明細查詢結果、臺灣銀行存摺存款歷史明細
      批次查詢。
四、論罪科刑：
  (一)按洗錢防制法業於民國105年12月28日修正公布，並於106
      年6月28日施行（下稱新法），本次修法參考國際防制洗
      錢金融行動工作組織（FinancialActionTaskForce，下稱
      FATF）40項建議之第3項建議，並參採聯合國禁止非法販
      運麻醉藥品和精神藥物公約及聯合國打擊跨國有組織犯罪
      公約之洗錢行為定義，將洗錢行為之處置、多層化及整合
      等各階段，全部納為洗錢行為，完整規範洗錢之所有行為
      模式。不惟就洗錢行為之定義（第2條）、前置犯罪之門
      檻（第3條）、特定犯罪所得之定義（第4條），皆有修正
      ，抑且因應洗錢行為定義之修正，將修正前同法第11條第
      1項、第2項區分為自己或為他人洗錢罪，而有不同法定刑
      度，合併移列至第14條第1項，亦不再區分為不同罪責，
      同處7年以下有期徒刑，併科500萬元以下罰金，以求與國
      際規範接軌，徹底打擊洗錢犯罪。從而新法第14條第1項
      之一般洗錢罪，只須有第2條各款所示洗錢行為之一，而
      以第3條規定之特定犯罪作為聯結為已足。申言之，洗錢
      之定義，在新法施行後，與修正前規定未盡相同，因此是
      否為洗錢行為，自應就犯罪全部過程加以觀察，不僅須行
      為人客觀上有掩飾或隱匿特定犯罪所得之財物或財產上利
      益之具體作為，主觀上更須具有掩飾或隱匿其犯罪所得或
      變得之財產或財產上利益與犯罪之關聯性，使其來源形式
      上合法化，以逃避國家追訴、處罰之犯罪意思，始克相當
      。過去實務認為，行為人對犯特定犯罪所得之財物或利益
      作直接使用或消費之處分行為，或僅將自己犯罪所得財物
      交予其他共同正犯，只屬犯罪後處分贓物之行為，非本條
      例所規範之洗錢行為，惟依新法規定，倘行為人意圖掩飾
      或隱匿特定犯罪所得來源，而將特定犯罪所得直接消費處
      分，甚或交予其他共同正犯予以隱匿，或由共同正犯以虛
      假交易外觀掩飾不法金流移動，即難認僅單純犯罪後處分
      贓物之行為，應仍構成新法第2條第1款或第2款之洗錢行
      為。復按洗錢防制法第15條之特殊洗錢罪，係在無法證明
      前置犯罪之特定不法所得，而未能依洗錢防制法第14條之
      一般洗錢罪論處時，始予適用，倘能證明人頭帳戶內之資
      金係前置之特定犯罪所得，即應逕以一般洗錢罪論處，自
      無適用特殊洗錢罪之餘地（最高法院108年度台上字第174
      4號、第3086號判決意旨、臺灣高等法院暨所屬法院108年
      法律座談會刑事類提案第12號研討結果參照）。本案詐欺
      集團成員指派被告提領贓款後並層層轉交上手，以隱匿其
      等詐欺所得去向，所為已切斷資金與當初犯罪行為之關聯
      性，隱匿犯罪行為或該資金不法來源或本質，使偵查機關
      無法藉由資金之流向追查犯罪者，揆諸前開說明，此部分
      所為，核與洗錢防制法第14條第1項一般洗錢罪之要件相
      符。
（二）核被告就附表一、二、三各犯行所為，均係犯刑法第339 
      條之4 第1 項第2 款之三人以上共同詐欺取財罪及洗錢防
      制法第14條第1 項之一般洗錢罪，於此，其與許惠玲、莊
      沛珊及詐欺集團成員間，均有犯意聯絡及行為分擔，悉為
      共同正犯。
（三）附表一犯行中，被告提領各告訴人受詐騙匯入之款項雖均
      未起訴，核與業經起訴之領取提款卡與存簿包裹部分為同
      一事實，應為起訴效力所及，復經本院告知此部分事實及
      罪名（見109年度審易字第2109號卷一第131頁)，給予被
      告辯論、表示意見之機會，無礙被告之防禦權，自得併予
      審理。至附表一編號3告訴人賴建志受騙匯入之款項（帳
      戶為高采萱之台新帳戶）部分，雖未據檢察官起訴，惟該
      部分與經檢察官起訴之被告提領該告訴人受詐騙匯入之其
      餘款項之三人以上共同詐欺取財犯行，有接續犯之實質上
      一罪關係，本院自得併予審理。
（四）另被告先後數次提領如附表一、二、三所示各告訴人遭詐
      騙款項之行徑，復且各係出於同一緣由、目的並利用同一
      手段，在同一或鄰近場域及時間近接緊密之情況下，綿密
      為之，各舉間之獨立性顯極薄弱，難以強行分割，是此可
      見其要係出於單一犯意賡續而為，因之，自都應包括評價
      認各僅構成接續犯之實質上一罪。被告各係以一行為同時
      觸犯三人以上共同詐欺取財罪及一般洗錢罪等2罪名，應
      依刑法第55條之規定，均從一重論以三人以上共同詐欺取
      財罪。至被告所犯一般洗錢罪部分雖未據起訴，惟此與已
      起訴且經本院論罪之三人以上共同詐欺取財罪部分，既具
      想像競合犯之裁判上一罪關係，自為起訴效力所及，本院
      應併予審判，應予敘明。
（五）按詐欺取財罪，係為保護個人之財產法益而設，行為人罪
      數之計算，應依接受詐欺之被害人人數計算。查被告夥同
      許惠玲、莊沛珊及「本案詐欺集團」成員對附表所示之告
      訴人15人實施詐術以騙取金錢之行為，係侵害不同被害人
      之財產法益，且犯罪時間可以區分，詐騙過程亦有差異，
      自應評價為獨立之各罪。是被告所犯如附表一、二、三所
      示三人以上共同詐欺取財罪共15罪間，犯意各別，行為互
      殊，應分論併罰。另就附表二部分，原公訴意旨原認僅成
      立接續犯之實質上一罪，然嗣亦據公訴檢察官於本院準備
      程序時當庭更正為分論併罰，在此敘明。
（六）被告前因詐欺案件，經臺灣臺北地方法院以105年度易字
      第1042號判決判處有期徒刑4月，上訴後，經臺灣高等法
      院以106年度上易字第1813號判決駁回上訴確定，並於106
      年12月18日易科罰金執行完畢，有臺灣高等法院被告前案
      紀錄表1 份可按，因之，其受徒刑之執行完畢後，5 年以
      內故意再犯有期徒刑以上之本案各罪，均屬累犯，再參照
      司法院大法官釋字第775 號解釋意旨，被告前已有詐欺犯
      行，此次再犯同為財產犯罪之本案犯行，足顯被告對刑之
      執行均不知悔改，其前對刑罰之反應力亦屬薄弱，此次加
      重最低本刑，對其人身自由所為之限制自無過苛之侵害，
      是認應均依刑法第47條第1 項規定加重其刑。
（七）想像競合犯之處斷刑，本質上係「刑之合併」。其所謂從
      一重處斷，乃將想像競合犯組成之評價上數罪，合併為科
      刑一罪，其所對應之刑罰，亦合併其評價上數罪之數法定
      刑，而為一個處斷刑。易言之，想像競合犯侵害數法益者
      皆成立犯罪，論罪時必須輕、重罪併舉論述，同時宣告所
      犯各罪名，包括各罪有無加重、減免其刑之情形，亦應說
      明論列，量刑時併衡酌輕罪部分量刑事由，評價始為充足
      ，然後依刑法第55條前段規定「從一重處斷」，非謂對於
      其餘各罪可置而不論。因此，法院決定處斷刑時，雖以其
      中最重罪名之法定刑，做為裁量之準據，惟於裁量其輕重
      時，仍應將輕罪合併評價在內（最高法院108 年度台上字
      第4405、4408號判決意旨參照）。洗錢防制法第16條第2
      項規定：「犯前2 條之罪，在偵查或審判中自白者，減輕
      其刑。」，準此，被告於審判中自白洗錢罪之犯行，依上
      開規定原應減輕其刑，雖其一般洗錢罪屬想像競合犯其中
      之輕罪，惟本院於量刑時仍一併衡酌該部分減輕其刑事由
      ，附此說明。 
（八）爰審酌被告不思以正當途徑獲取財物，反加入詐欺集團並
      分別擔任車手工作，與詐欺集團成員行詐騙行為，牟取不
      法報酬，動機不良，手段可議，價值觀念偏差，危害社會
      治安，損害告訴人等之權益，實應非難，兼衡告訴人等所
      受之損害、被告參與之程度、犯後坦承犯行之態度、素行
      及斟酌被告之智識程度及生活狀況，分別量處如附表一、
      二、三「主文」欄所示之刑，並定其應執行之刑。
五、沒收： 
（一）按「犯罪所得，屬於犯罪行為人者，沒收之。但有特別規
      定者，依其規定」、「前二項之沒收，於全部或一部不能
      沒收或不宜執行沒收時，追徵其價額」、「第1項及第2項
      之犯罪所得，包括違法行為所得、其變得之物或財產上利
      益及其孳息」、「犯罪所得已實際合法發還被害人者，不
      予宣告沒收或追徵」，刑法第38條之1第1項、第3至5項定
      有明文。被告因擔任詐欺集團「車手」而為本案犯行1天
      報酬為新臺幣5,000元，此據其於本院準備程序時承明，
      故本案所獲報酬共2萬5,000元（5,000*5），該款項自屬
      犯罪所得並屬其所有，本應依刑法第38條之1第1 項、第3
       項之規定，宣告沒收或追徵其價額，但其與告訴人賴建
      志既經本院調解成立，且被告所願賠償之金額亦超過其自
      承因本案犯行之獲利，被告若能確實履行調解成立之內容
      ，則顯已達沒收制度剝奪被告犯罪利得之立法目的；若被
      告未能履行，告訴人賴建志亦得以該調解筆錄作為民事強
      制執行名義，對被告財產聲請強制執行，故認若就被告犯
      罪所得部分再予宣告沒收，將有過苛之虞，爰依刑法第38
      條之2第2項之規定，不予宣告沒收之。
（二）洗錢防制法第18條第1項固規定：「犯第14條之罪，其所
      移轉、變更、掩飾、隱匿、收受、取得、持有、使用之財
      物或財產上利益，沒收之；犯第15條之罪，其所收受、持
      有、使用之財物或財產上利益，亦同」，然該洗錢行為之
      標的是否限於行為人者始得宣告沒收，法無明文，是倘法
      條並未規定「不問屬於犯罪行為人與否均沒收」時，自仍
      以屬於被告所有者為限，始應予沒收。被告就本案犯行，
      除前開獲取之報酬外，其餘款項則依指示交給其他共犯，
      如前說明，而非屬被告所有或在其實際掌控中，且卷內亦
      無充分證據足認被告仍實際掌控此部分洗錢行為標的，故
      本院尚無從依洗錢防制法第18條第1項前段規定，就上開
      被告之洗錢行為標的諭知沒收，末此敘明。
六、被告莊沛珊部分業經本院判決有罪在案，至被告莊惠玲被訴
    之各次詐財部分，則待緝獲到案後再另行審結，均順此敘明
    。
據上論斷，應依刑事訴訟法第273 條之1 第1 項、第299 條第1
項前段、第310 條之2 、第454 條，判決如主文。
本案經檢察官董諭到庭執行職務。
中    華    民    國   110    年    12    月    29    日
                  刑事審查庭  法  官  李佳穎
以上正本證明與原本無異。
如不服本判決應於收受判決後20日內向本院提出上訴書狀，並應
敘述具體理由。其未敘述上訴理由者，應於上訴期間屆滿後20日
內向本院補提理由書(均須按他造當事人之人數附繕本)「切勿逕
送上級法院」。
                              書記官  蔡萱穎
中    華    民    國   110    年    12    月    29    日
附錄本案論罪科刑法條全文：
中華民國刑法第339 條之4
犯第339 條詐欺罪而有下列情形之一者，處1 年以上7 年以下有
期徒刑，得併科1 百萬元以下罰金：
一、冒用政府機關或公務員名義犯之。
二、三人以上共同犯之。
三、以廣播電視、電子通訊、網際網路或其他媒體等傳播工具，
    對公眾散布而犯之。
前項之未遂犯罰之。 
洗錢防制法第14條
有第2 條各款所列洗錢行為者，處7 年以下有期徒刑，併科新臺
幣5 百萬元以下罰金。
前項之未遂犯罰之。
前二項情形，不得科以超過其特定犯罪所定最重本刑之刑。 
附表一：
編號 告訴人 詐騙方式 匯款時間 匯款金額（新臺幣） 匯入帳戶 提領時間 提領金額（新臺幣）    主  文   1 吳詩慧 該詐欺集團某成員於109年5月17日16時20分許，假冒美家惠選客服人員，致電吳詩慧佯稱：因內部人員疏失誤設為VIP會員，要協助取消設定，並通知銀行協助處理云云，嗣假冒國泰世華銀行客服人員佯稱：協助解除設定云云，致吳詩慧陷於錯誤，依指示操作而轉帳至右列帳戶。 109年5月17日17時許。 30,000元 高采萱之中國信託商業銀行帳號000-000000000000號帳戶。 109年5月17日17時07分、08分、09分。 2萬、2萬、2萬 呂昇鴻犯三人以上共同詐欺取財罪，累犯，處有期徒刑壹年貳月。    109年5月17日17時16分許 30,000元 高采萱之台新銀行設帳號000-0000000000000帳戶。 109年5月17日17時20分 2萬、1萬  2 朱哲良 該詐欺集團某成員於109 年5 月17日14時42分許，假冒網路賣家，致電朱哲良佯稱：因工作人員誤將一般顧客設為批發商，若欲解除，須依指示操作自動櫃員機云云，致朱哲良陷於錯誤，依指示操作而轉帳至右列帳戶。 109年5月17日15時33分許 30,000元 高采萱之台新銀行設帳號000-0000000000000帳戶。 109年5月17日15時41分、42分、43分 2萬、2萬、2萬 呂昇鴻犯三人以上共同詐欺取財罪，累犯，處有期徒刑壹年貳月。    109年5月17日15時38分許 30,000元 高采萱之台新銀行設帳號000-0000000000000帳戶。       109年5月17日15時43分許 28,985元 高采萱之台新銀行設帳號000-0000000000000帳戶。 109年5月17日15時48分、49分 2萬、1萬     109年5月17日15時46分許 985元 高采萱之台新銀行設帳號000-0000000000000帳戶。    3 賴建志 該詐欺集團某成員於109年5月17日15時55分許，假冒網路賣家，致電賴建志佯稱：因內部人員疏失誤設為再購買24組，需協助取消設定，並通知郵局協助處理云云，嗣假冒郵局客服人員，佯稱：欲協助解除設定云云，致賴建志陷於錯誤，依指示操作而轉帳至右列帳戶。 109 年5 月17日16時40分許 29,985元 高采萱之台新銀行設帳號000-0000000000000帳戶。 109年5月17日17時44分、45分 2萬、1萬 呂昇鴻犯三人以上共同詐欺取財罪，累犯，處有期徒刑壹年貳月。    109 年5 月17日17時24分許 29,985元 高采萱之中國信託商業銀行帳號000-000000000000號帳戶。 109年5月17日17時33分、34分 2萬、1萬  
附表二：
編號 告訴人 詐騙方式 匯款時間 匯款金額（新臺幣） 匯入帳戶 提領時間 提領金額（新臺幣）    主  文   1 李燦榮 該詐欺集團某成員於109年5月12日下午5時10分許撥打電話佯稱：MOMO 購物網因系統被駭，其訂購20個鍋子將於今日被扣款等語，隨後佯以銀行人員身分撥打電話指示其網路銀行操作。 109 年5月12日18 時19分許，在嘉義縣○○鄉○○街00巷0號 2萬9,989元 陳言睿之聯邦商業銀行帳號000 -000000000000帳戶。 109年5月12日18時35分、36分、37分桃園市○○區○○路00號統一超商紅番茄門市 2萬、2萬、1萬9,000元 呂昇鴻犯三人以上共同詐欺取財罪，累犯，處有期徒刑壹年貳月。 2 王雅琴 該詐欺集團某成員於109年5月12日下午5時26分許，佯以魚躍龍門好神馬桶清潔劑賣家撥打電話佯稱：員工誤將其設定為 VIP，將會固定每個月扣款新臺幣1,249元，來電通知其進行取消等語，隨後佯以銀行人員身分撥打電話指示其網路銀行操作 109年5月12日18時28分許、同日18時34分許，在桃園市○○區○○○路000號 2萬123元、8,895元 陳言睿之聯邦商業銀行帳號000 -000000000000帳戶。    呂昇鴻犯三人以上共同詐欺取財罪，累犯，處有期徒刑壹年貳月。 3 柯泰有 該詐欺集團某成員109年5月12日下午4時46分許，佯以網路書店「讀冊」服務人員身分撥打電話佯稱：不小心將其當成經銷商而成立好幾筆訂單等語，隨後佯以銀行人員身分撥打電話指示其操作網路銀行以取消訂單 109年5月12日18時38分許，在新北市○○區○○路000號 1萬123 元 陳言睿之聯邦商業銀行帳號000 -000000000000帳戶。 109年5月12日18時49分、50分桃園區延壽街9 號統一超商文仁門市 2萬、2萬 呂昇鴻犯三人以上共同詐欺取財罪，累犯，處有期徒刑壹年貳月。 
附表三：
編號 告訴人 施用詐術 匯款時間 匯款金額 匯入帳戶 提領時、地及金額    主文 1 張奕蓉 該詐欺集團某成員於109年5月12日晚間6時46分許佯為華泰文化致電張奕蓉，稱：因作業疏失，下單數量10套，將被連續扣款，需取消設定等語，使張奕蓉陷於錯誤，因而依該詐欺集團成員指示匯款。 109 年5 月12日晚間9 時44分許 2 萬9,999元 陳言睿之永豐銀行帳號000-00000000000000號帳戶 109年5月12日晚間9時52分許，在桃園市○○區○○路0段000號郵局自動櫃員機提領2萬、1萬元 呂昇鴻犯三人以上共同詐欺取財罪，累犯，處有期徒刑壹年貳月。 2 陳沛如 該詐欺集團某成員於109年5月12日晚間7時40分許佯為網路購物客服人員致電陳沛如，稱：因疏失導致重複扣款，需解除設定分期扣款等語，使陳沛如陷於錯誤，因而依該詐欺集團成員指示匯款。 109 年5 月12日晚間8 時59分許 2 萬4,099元 陳言睿永豐銀行帳號000-00000000000000號帳戶 109年5月12日晚間9時8分許，在桃園市○○區○○路0段000號中國信託銀行自動櫃員機提領2萬、4,000元 呂昇鴻犯三人以上共同詐欺取財罪，累犯，處有期徒刑壹年貳月。 3 蔡宜霖 該詐欺集團某成員於109 年5 月12日晚間8 時37分許佯為168 旅館人員致電蔡宜霖，稱：因疏失導致重複訂房，需操作自動櫃員機處理等語，使蔡宜霖陷於錯誤，因而依該詐欺集團成員指示匯款。 109 年5 月12日晚間9 時23分許 2 萬9,989元 陳言睿永豐銀行帳號000-00000000000000號帳戶 109年5月12日晚間9時31分許至32分許，在桃園市○○區○○路0段000號中國信託銀行自動櫃員機提領2萬元、1萬元 呂昇鴻犯三人以上共同詐欺取財罪，累犯，處有期徒刑壹年貳月。 4 劉雪貞 該詐欺集團某成員於109年5月12日晚間8時21分許佯為美極品、富邦銀行行員致電劉雪貞，稱：購物因故將按月重複扣款1470元等語，使劉雪貞陷於錯誤，因而依該詐欺集團成員指示匯款。 109年5月12日晚間10時10分許 3 萬6,123元 陳言睿永豐銀行帳號000-00000000000000號帳戶 109年5月12日晚間10時16分許，在桃園市○○區○○路00號全家便利商店自動櫃員機提領2萬元、1萬6,000元 呂昇鴻犯三人以上共同詐欺取財罪，累犯，處有期徒刑壹年貳月。 5 魏肇廷 該詐欺集團某成員於109年5月12日晚間9時許佯為168旅館人員、銀行人員致電魏肇廷，稱：多10筆訂房紀錄，需操作網路銀行處理等語，使魏肇廷陷於錯誤，因而依該詐欺集團成員指示匯款。 109年5月12日晚間9時50分許 1元 陳言睿永豐銀行帳號000-00000000000000號帳戶 同上4 呂昇鴻犯三人以上共同詐欺取財罪，累犯，處有期徒刑壹年貳月。 6 謝秉荃 該詐欺集團某成員於109年5月12日晚間7時6分許，佯為「小三美日」客服人員致電謝秉荃，稱：因誤建檔會員資料，會額外扣款將以申請虛擬帳戶並整合金流之方式資金回溯等語，使謝秉荃陷於錯誤，因而依該詐欺集團成員指示匯款。 ①109 年5 月12日晚間7 時6 分許② ②109 年5 月12日晚間7 時8 分許③ ③109 年5 月12日晚間7 時15分許④ ④109年5 月12日晚間9 時7分許⑤ ⑤109 年5 月12日晚間9 時16分許⑥ ⑥109年5 月13日凌晨0 時1分許 ①4 萬9,985 元② ②4 萬9,985元③ ③4 萬9,985 元④ ④6 萬9,988元⑤ ⑤4 萬1,988 元⑥ ⑥9 萬9,985元 ①陳言睿之台新銀行帳號000 -00000000000000 號帳戶② ②陳言睿之台新銀行帳號000-00000000000000 號帳戶③ ③陳言睿之台新銀行帳號000-00000000000000 號帳戶④ ④陳言睿之兆豐銀行000-00000000000號帳戶 ⑤陳言睿之兆豐銀行000-00000000000號帳戶 ⑥陳言睿之兆豐銀行000 -00000000000號帳戶 ①②③109年5月12日晚間9時15分許，在桃園市○○區○○路0段000號中國信託銀行自動櫃員機提領900元④ ④109年5月12日晚間9時11分許，在桃園市○○區○○路0段000號之中國信託銀行自動櫃員機提領2萬、2萬、2萬、1萬 ⑤109年5月12日晚間9時11分許，在桃園市○○區○○路0段000號之中國信託銀行自動櫃員機提領2萬、2萬、1000元⑥ ⑥109 年 5 月13 日凌晨0時3 分許起至5分許，在桃園中壢區延平路366號之台新銀行自動櫃員機提領2 萬元、2 萬元、 2萬元；109 年5 月 13 日凌晨0 時6 分許起至7 分許，在桃園市○○區○○路000號遠東銀行自動櫃員機提領2 萬、1 萬9,000元 呂昇鴻犯三人以上共同詐欺取財罪，累犯，處有期徒刑壹年貳月。 7 吳旭峯 該詐欺集團某成員於109年5月15日晚間8時54分許，佯為全家便利商店店長致電吳旭峯，稱：誤將其設為超級會員，需依指示取消等語，使吳旭峯陷於錯誤，因而依該詐欺集團成員指示匯款。 ①109 年5 月15日晚間11時21分許② ②109年5 月15日晚間11時25分許③ ③109 年5 月15日晚間11時28分許④ ④109年5 月16日凌晨0 時3分許⑤ ⑤109 年5 月16日凌晨0 時8 分許 ①9 萬9,985 元② ②4 萬9,985元③ ③4 萬9,985 元④ ④9 萬9,985元⑤ ⑤9 萬9,985 元 ①蕭宇皓之台灣銀行帳號000-000000000000號帳戶 ②蕭宇皓之台灣銀行帳號000-000000000000號帳戶③ ③程青葦之中華郵政公司帳號000-0000000000000000號帳 ④蕭宇皓之台灣銀行帳號000-000000000000號帳戶⑤ ⑤程青葦之中華郵政公司帳號000-0000000000000000號帳戶 ①、②109年5月15日晚間11時28分許至30分許在桃園市○○區○○路000號之台灣銀行自動櫃員機提領6萬元、6萬元、3萬元③ ③109年5月15日晚間11時36分許至37分許，在桃園市○○區○○路000號之上海銀行自動櫃員機提領2萬、2萬、1萬元 ④109年5月16日凌晨0時56分許至59分許在桃園市○○區○○路000號之台新銀行自動櫃員機提領2萬元5次⑤ ⑤109年5月16日凌晨0時28分許起至32分許，在桃園市○○區○○路0段00號之上海銀行提領2萬元、2萬元、2萬元、2萬元、1萬9,900元 呂昇鴻犯三人以上共同詐欺取財罪，累犯，處有期徒刑壹年貳月。 8 馮敏琪 該詐欺集團某成員於109年5月15日某時佯為水根肉乾廠商人員致電馮敏琪，稱：購買之肉乾簽收時誤簽導致商品重複訂購，且個資外洩，需操作自動櫃員機轉帳等語，使馮敏琪陷於錯誤，因而依該詐欺集團成員指示匯款。 109 年5 月16日凌晨1 時25分許 2 萬9,985元 蕭宇皓之台灣銀行帳號000-000000000000號帳戶 於109年5月16日凌晨1時35分至36分許，在桃園市○○區○○路000號遠東銀行自動櫃員機提領2萬元、9,900元 呂昇鴻犯三人以上共同詐欺取財罪，累犯，處有期徒刑壹年貳月。 9 姚永明 該詐欺集團某成員於109年5月15日晚間9時23分許佯為網路購物平台客服人員致電姚永明，稱：購物誤為12筆重複訂單等語，需金融機構協助取消等語，使姚永明陷於錯誤，因而依該詐欺集團成員指示匯款。 ①109 年5 月15日晚間10時26分許② ②109年5 月15日晚間10時43分許③ ③109 年5 月15日晚間10時44分許 ①2 萬9,986 元② ②2 萬7,985元③ ③1,985元 ①程青葦之合作金庫銀行帳號000 -0000000000000號帳戶② ②程青葦之合作金庫銀行帳號000-0000000000000號帳戶③ ③程青葦之合作金庫銀行帳號000-0000000000000號帳戶 ①②109 年5月15 日晚間10時 38 分許起至 43 分許，在桃園中壢區龍岡路 1段229 號東興郵局自動櫃員機提領 2 萬元、 2 萬元、2萬元、 2 萬元、2 萬元、1 萬 900 元③ ③109 年5 月15日晚間 10時51 分許至52分許，在桃園市○○區○○路 000號上海銀行自動櫃員機提領2 萬、 9,000元 呂昇鴻犯三人以上共同詐欺取財罪，累犯，處有期徒刑壹年貳月。